臺灣高等法院刑事判決
上　訴　人
即　被　告　甲○○
上列上訴人因違反毒品危害防制條例案件，不服臺灣板橋地方法
院95年訴字第3279號，中華民國95年11月30日第一審判決（起訴
案號：臺灣板橋地方法院檢察署95年毒偵字第6250號），提起上
訴，本院判決如下：
    主  文
上訴駁回。
    事  實
一、甲○○前因施用毒品案件，經臺灣新竹地方法院89年毒聲字
    第2907號裁定送觀察、勒戒後，認有繼續施用毒品之傾向，
    再經該院90年毒聲字第131號裁定令入戒治處所施以強制戒
    治一年，嗣經該院90年毒聲字第1139號裁定停止戒治，所餘
    戒治期間付保護管束，而於民國（下同）90年8月10日停止
    戒治出所，交付保護管束至91年1月12日期滿未經撤銷而以
    已執行完畢論，由臺灣新竹地方法院檢察署檢察官以91年戒
    毒偵字第48號為不起訴處分確定。又因施用第一、二級毒品
    案件，經本院93年上訴字第1085號判決有期徒刑7月、3月，
    應執行有期徒刑8月確定，入監執行後，於95年1月26日假釋
    出獄，嗣經撤銷假釋，應執行殘刑有期徒刑5月12日；再因
    施用第一、二級毒品案件，經臺灣板橋地方法院94年訴字第
    822號判決有期徒刑9月、3月，應執行有期徒刑10月確定，
    並與上開殘刑接續執行，於96年2月18日執行完畢出監（後
    述犯行在此之前，不構成累犯）。
二、詎甲○○猶不思悛悔，復基於施用第一級毒品海洛因之犯意
    ，於上開強制戒治執行完畢後5年內之95年9月4日晚間7時許
    ，在臺北縣板橋市○○○街124巷臨46之1號住處後門工寮，
    以將第一級毒品海洛因摻入水中用針筒施打之方式，施用第
    一級毒品海洛因1次；另基於施用第二級毒品安非他命之犯
    意，於同日晚間10時許，在上址，以將第二級毒品安非他命
    置於吸食器內點火燒烤產生煙霧吸食之方式，施用第二級毒
    品安非他命1次。嗣於翌日（5日）晚間8時許，為警在上址
    查獲，並扣得甲○○所有之海洛因1包（淨重0.37公克）、
    海洛因殘渣袋1個、供施用第一級毒品海洛因所用之注射針
    筒3支、供施用第二級毒品安非他命所用之吸食器3個及安非
    他命殘渣袋1個。
三、案經臺北縣政府警察局板橋分局報請臺灣板橋地方法院檢察
    署檢察官偵查起訴。
    理  由
一、上揭犯罪事實，業經上訴人即被告甲○○於原審及本院審理
    中坦承不諱，並有海洛因1包（淨重0.37公克）、注射針筒3
    支、吸食器3個、海洛因殘渣袋1個、安非他命殘渣袋1個扣
    案可資佐證（見偵查卷第29頁、第30頁），另有查獲現場照
    片、扣案物品照片共6張附卷可稽（見偵查卷第18頁至第22
    頁）；而被告經警於95年9月5日採集其尿液檢體送驗結果，
    呈鴉片類及安非他命類陽性反應一情，亦有臺北縣政府警察
    局板橋分局偵辦毒品危害防制條例案被移送人姓名及代碼對
    照表、臺灣檢驗科技股份有限公司95年10月4日報告編號Ｃ
    Ｈ／2006／90827號濫用藥物尿液檢驗報告各1紙附卷可參（
    見偵查卷第16頁、第35頁）；另扣案之白色粉末1包，經送
    請法務部調查局鑑定結果，含有第一級毒品海洛因成分，淨
    重0. 37公克，亦有法務部調查局95年9月26日調科壹字第
    0952302 0790號鑑定書一紙在卷可佐（見偵查卷第36頁），
    足認被告之自白與事實相符，被告犯行堪予認定。
二、核被告所為，係犯毒品危害防制條例第10條第1項之施用第
    一級毒品罪及同條例第10條第2項之施用第二級毒品罪。其
    施用第一級毒品海洛因前後持有第一級毒品海洛因之低度行
    為，及施用第二級毒品安非他命前持有第二級毒品安非他命
    之低度行為，應分別為施用毒品之高度行為所吸收，均不另
    論罪。又被告所犯前開施用第一級毒品及施用第二級毒品二
    罪間，犯意各別，罪名互殊，應予分論併罰。
三、原審審酌被告前已因施用毒品案件經送觀察、勒戒及強制戒
    治，並經法院多次判刑在案，仍不能戒除毒癮，再次漠視法
    令禁制而犯本罪，顯見其戒除毒癮之意志薄弱，惟念其犯後
    坦承犯行，態度尚佳，且施用毒品所生危害，實以自戕身心
    健康為主，對於他人生命、身體、財產等法益，尚無明顯而
    重大之實害等一切情狀，適用毒品危害防制條例第10條第1
    項、第2項、第18條第1項前段，刑法第11條、第51條第5款
    、第38條第1項第2款，就被告施用第一級毒品部分，判決有
    期徒刑8月，扣案之海洛因（淨重0.37公克）、海洛因殘渣
    袋1個上殘留之微量海洛因（量微無法秤重），均沒收銷燬
    之；扣案包裝上開海洛因之外包裝袋共2個、注射針筒3支係
    被告所有供犯罪所用之物，並宣告沒收之；就被告施用第二
    級毒品部分，判決有期徒刑5月，扣案安非他命殘渣袋1個上
    殘留之微量安非他命（量微無法秤重），沒收銷燬之；包裝
    上開安非他命之外包裝袋1個、吸食器3個係被告所有供犯罪
    所用之物，宣告沒收；而後定應執行刑為有期徒刑1年，併
    重為沒收銷燬及沒收之諭知，經核並無不合。
四、被告提起上訴，指原審量刑過重云云。惟量刑屬法院之職權
    ，原審已於理由欄內敘明量刑審酌之一切情狀，且原審量刑
    亦無失之於過重之情形，被告之上訴，核無理由，應予駁回
    。
據上論斷，應依刑事訴訟法第368條，判決如主文。
本案經檢察官劉斐玲到庭執行職務。
中　　華　　民　　國　　96　　年　　3 　　月　　20　　日
                  刑事第十一庭審判長法  官 張連財
                                    法  官 楊照男
                                    法  官 林明俊
以上正本證明與原本無異。
施用第一級毒品部分如不服本判決，應於收受送達後十日內向本
院提出上訴書狀，其未敘述上訴之理由者並得於提起上訴後十日
內向本院補提理由書（均須按他造當事人之人數附繕本）。
施用第二級毒品部分不得上訴。
                                    書記官 蕭詩穎
中　　華　　民　　國　　96　　年　　3 　　月　　23　　日
附錄：本案論罪科刑法條全文
毒品危害防制條例第10條：
施用第一級毒品者，處6月以上5年以下有期徒刑。
施用第二級毒品者，處3年以下有期徒刑。
